臺灣臺南地方法院刑事判決　　　　　　　　　　　　九十二年度易字第一三八九號
　　公　訴　人　臺灣台南地方法院檢察署檢察官
　　被　　　告　癸○○
右列被告因竊盜案件，經檢察官提起公訴（九十二年度偵字第一一三０七、一二二五
三、一二四八四號），及聲請併案審理（九十三年度偵字第一一三七號）經被告就被
訴之事實為有罪之陳述，本院合議庭裁定改行簡式審判程序，本院判決如左：
    主  文
癸○○連續攜帶兇器竊盜，未遂，累犯，處有期徒刑壹年陸月。扣案之壹字型鏍絲起
子壹把與鑰匙柒支均沒收；又連續意圖為自己不法之所有，而侵占離本人所持有之物
，處罰金參仟元，如易服勞役，以參佰元折算壹日。
    事  實
一、癸○○曾於民國八十二年間，因違反麻醉藥品管理條例案件，經臺灣臺南地方法
    院判處有期徒刑五年二月、五月，應執行有期徒刑五年五月確定，復於八十五年
    間因違反麻醉藥品管理條例案件，經臺灣臺南地方法院判處有期徒刑八月確定，
    嗣於八十六年間因違反麻醉藥品管理條例及贓物案件，經臺灣臺南地方法院判處
    有期徒刑八月、四月，應執行刑十一月確定，上開徒刑於九十一年六月三十日接
    續執行完畢，仍不知悔改，又為下列之行為：
  （一）基於概括之犯意，意圖為自己不法之所有，先於九十二年間某日，在辛○○
        位於台南縣歸仁鄉○○村○○○路○段二０五巷二十三弄五號之住處，拾獲
        脫離辛○○持有之臺南中小企業銀行股份有限公司（下稱臺南企銀）金融卡
        一張（帳號：0000000000000號），竟未報警處理而侵占入己
        。嗣經警於九十二年四月二十四日下午五時三十分許，持本院核發之搜索票
        ，在癸○○台南市○○街五二五巷三弄十三號住處扣得該提款卡，始查知上
        情。
  （二）又於九十二年三月中旬某日，在台南市○○街與小東路口，拾獲乙○○○、
        甲○○所遺失之郵局金融卡（帳號分別為：00000000000000
        、00000000000000號），及庚○○所遺失之皮夾一個（內有
        庚○○國民身分證、駕照、行照、健保卡及郵局提款卡）等物品，癸○○明
        知此乃他人所遺失之物，竟仍意圖為自己不法之所有，將該物品予以侵占入
        己，嗣經警於九十二年四月二十四日下午五時三十分許，持本院核發之搜索
        票，在癸○○前揭住處扣得上開物品，再查知上情。
  （三）又基於意圖為自己不法所有之概括犯意，於九十二年十月十一日凌晨三時許
        ，在台南市○區○○路二十之十二號，持其所有足以傷害他人生命身體之兇
        器螺絲起子及鑰匙等工具，連續撬開子○○、戊○○、己○○及丁○○所有
        之車牌號碼ＶＪＥ─六九九號、ＯＭＪ─五八一號、ＪＪＡ─四六０號及Ｖ
        ＫＨ─七五０號機車，及停放在該路段沿途機車之置物箱，並伸手進入上開
        機車之置物箱內翻找財物，然因上開機車置物箱內並未放置值錢物品，故未
        得手，嗣為己○○及戊○○發覺而報警當場查獲，並扣得一字型螺絲起子一
        支及鑰匙七支等物品。癸○○嗣又承此概括犯意，於同年十一月十二日晚上
        九時許，在台南市○○街與東平路口，見懸掛有失竊車牌ＷＱＴ—四二二號
        之輕型機車（原車牌號碼為ＦＹ三—二二七號）鑰匙未取下，竟利用該鑰匙
        啟動機車而竊取之，得手後作為交通工具使用，並於同年月十三日上午十一
        時五十分許，騎乘該車在台南市○○路與民族路口為警查獲。又於九十三年
        一月十二日二十三時許。在台南市○區○○街九十六巷五號之三前，以拾獲
        之鑰匙啟動竊取壬○○所有之ＮＬＴ─二七０號機車一輛，得手後供己騎乘
        。於九十三年一月十五日十五時五分騎經台南市○區○○○路三段三三六巷
        口時，為警查獲。
二、案經台南市警察局移送、台南市警察局第一分局及台南縣警察局永康分局報請台
    灣台南地方法院檢察署檢察官偵查起訴及聲請併案審理。
    理  由
一、右揭事實，業據被告癸○○坦承不諱，核與被害人辛○○、乙○○○、甲○○與
    壬○○等人於警訊時指訴之情節相符，且有被告所有供犯罪用之鑰匙七支與鏍絲
    起子一支等物扣案可資佐證，事證明確，被告犯行堪以認定。
二、核被告癸○○，先後二次侵占離本人持有之物，所為係犯刑法第三百三十七條之
    侵占罪；先後二次竊取機車作自己之交通工具，所為係犯刑法第三百二十條第一
    項之竊盜罪；其另持鏍絲起子行竊，客觀上具有危險性，足以傷害人之身體，為
    兇器之一種，被告意圖為自己不法之所有，持上揭兇器竊取被害人之財物，核其
    所為，係犯刑法第三百二十一條第二項、第一項第三款之加重竊盜未遂罪。公訴
    意旨原以被告竊取被害人辛○○之提款卡云云，認係犯刑法第三百二十條第一項
    之竊盜罪，尚有未洽，並經檢察官於審理中當庭變更起訴之事實為被告侵占被害
    人辛○○之提款卡等情，及所犯法條係刑法第三百三十七條之侵占罪。本院自得
    就其變更後之事實加以審判。被告先後二次侵占行為、多次竊盜與加重竊盜未遂
    犯行，各係時間緊接，犯罪構成要件相同，顯均係基於概括之犯意反覆為之，均
    應依連續犯之規定論處，竊盜部份以較重之一加重竊盜未遂罪，並均加重其刑。
    被告已著手於上開加重竊盜行為之實行而不遂，為未遂犯，依刑法第二十六條前
    段規定按既遂犯之刑度減輕之。又被告前於八十二年間，因犯違反麻醉藥品管理
    條例之罪，經本院判處有期徒刑五年二月確定，與他案合併執行後，於九十一年
    六月三十日執行完畢，有台灣台南地方法院檢察署刑案資料查註紀錄表在卷可按
    ，其於五年之內再犯本件連續加重竊盜未遂之罪，為累犯，應依法加重其刑。並
    依刑法第七十一條第一項規定先加後減。被告所犯上開二罪間，犯意各別，罪名
    互異，應分論併罰，公訴認被告犯有竊盜、加重竊盜與侵占等三罪，應分論併罰
    云云，因竊盜罪係連續犯之一罪，非數罪，尚有誤會，併此敘明。爰審酌被告犯
    罪之動機、目的、手段、所生危害、所得利益、其品行智識程度、犯罪後態度等
    一切情狀，分別量處如主文所示之刑，並就罰金部份諭知易服勞役之折算標準。
    以資懲儆。扣案之鏍絲起子一支與鑰匙七支等，為供犯罪所用之物，且均屬被告
    所有，已據其供明在卷，均依法宣告沒收。併案部份被告之竊盜犯行，雖未為起
    訴書所論列，惟此與前揭論罪部分為連續犯，屬裁判上一罪之同一案件，為起訴
    效力所及，本院依法自應予以審究。
據上論斷，應依刑事訴訟法第二百九十九條第一項前段、第二百七十三條之一第一項
，刑法第五十六條、第三百二十一條第二項、第一項第三款、第三百三十七條、第四
十七條、第二十六條前段、第七十一條第一項、第四十二條第二項、第三十八條第一
項第二款，判決如主文。
本案經檢察官丙○○到庭執行職務。
中    華    民    國      九十三    年      五      月        十八      日
                              臺灣臺南地方法院刑事第三庭
                                    審判長法  官  蘇義洲
                                          法  官  徐文瑞
                                          法  官  朱中和
右正本證明與原本無異。
如不服本判決應於送達後十日內向本院提出上訴狀。（應附繕本）
                                          書記官  陳著振
中    華    民    國  九十三    年      五      月        二十      日
附錄本案論罪科刑法條全文：
刑法第三百二十一條第一項第二、三款：
犯竊盜罪而有左列情形之一者，處六月以上、五年以下有期徒刑：
二、毀越門扇、牆垣或其他安全設備而犯之者。
三、攜帶兇器而犯之者。
